【裁判字號】    91,易,1767
【裁判日期】    920130
【裁判案由】    竊盜
【裁判全文】
臺灣高雄地方法院刑事判決                        九十一年度易字第一七六七號
    公  訴  人  臺灣高雄地方法院檢察署檢察官
    被      告  丙○○  男  三.
右列被告因竊盜案件，經檢察官提起公訴（九十年度偵字第二三一九八號），本院判
決如左：
    主  文
丙○○竊盜，未遂，處有期徒刑肆月，如易科罰金，以佰元折算壹日。
    事  實
一、丙○○意圖為自己不法之所有，於民國（下同）九十年十二月七日晚上七時許（
    起訴書誤繕為六時許），在高雄市鼓山區○○○路一九四巷七號前，見甲○○所
    有，車牌號碼為ＺＪ—四七八七號自用小客車（該車甫於九十年十二月一日上午
    六時許，在高雄市○○區○○路與實踐路口，為不詳姓名年籍之人所竊）停放在
    該處，車門未上鎖，遂著手開啟車門，欲竊取該車，然發現排檔器上鎖，遂前往
    位於高雄市鼓山區○○○路上某不詳名稱之輪胎店，向當時正在該處工作，而不
    知情之店員乙○○佯稱該自用小客車係伊所有，因故無法發動，欲委請乙○○至
    該處協助開啟排檔鎖，乙○○不疑有他，乃應允之，並隨之返回上開地點，檢視
    車輛，惟仍無法順利開啟排檔鎖，又期間因該處附近民眾發現該車停放在該處阻
    礙交通，乃報警處理，經警趕赴現場而當場查獲，丙○○始未能得逞。
二、案經高雄市政府警察局鼓山分局移送臺灣高雄地方法院檢察署檢察官偵查起訴。
    理  由
一、訊據被告丙○○對其於九十年十二月七日晚上七時許，至高雄市○○路不詳名稱
    之輪胎店，向該店不知情之店員乙○○佯稱上開自用小客車係伊所有，因故無法
    發動，而委由乙○○前往高雄市鼓山區○○○路一九四巷七號前，欲開啟上開自
    用小客車排檔鎖之事實固坦承不諱，惟矢口否認有何竊盜犯行，辯稱：該車原來
    停放在伊位於高雄市鼓山區○○○路一九四巷一號之住處前，長達一星期，致伊
    自己的汽車無法出入停放，因見久未有人前往處理，乃打開車門，將車推到同路
    七號前，因無法將車停好，又沒有鑰匙可以發動，伊才委由乙○○開啟排檔鎖，
    因怕乙○○不幫忙，才謊稱該車係伊所有云云。
二、經查：
（一）上開自用小客車本係案外人甲○○所有，於九十年十二月一日上午六時許，在
      高雄市○○區○○路與實踐路口，為不詳姓名年籍之人所竊一節，業據證人即
      右開車輛之車主甲○○於警訊中證述綦詳，並有車輛車牌失竊作業查獲車輛認
      可資料一紙在卷可稽。
（二）被告雖矢口否認有何竊盜犯行，並以上開情詞置辯。惟查，前揭事實，業據被
      告於警訊時供述明確（見九十年十二月七日警訊筆錄）。再參以證人即受被告
      委託前往開鎖之男子乙○○於警訊中證稱：「該名男子（指被告）於民國九十
      年十二月七日下午六時四十五分許，至輪胎行叫我去高雄市鼓山區○○○路一
      九四巷七號前排除汽車障礙，該名男子丙○○自稱昨天（六日）有使用過該部
      ＺＪ—四七八七號自小客車，於本（七）日因排檔鎖故障無法開動，所以請我
      幫忙打開。」等語（見九十年十二月七日警訊筆錄）；於偵查中結證稱：「當
      天晚上七點，被告來我們店內說他的車子有辦法發動，但沒辦法開，叫我去現
      場，我一到，他發動引擎，我看到排檔鎖鎖住」、「被告在我店內說他昨天開
      過車，今天不能開，叫我們去處理」等情（見九十一年一月十五日偵訊筆錄）
      ；及於本院訊問時具結證稱：「九十年十二月七日當天晚上約六、七點左右，
      被告到我們店裡表示車子不知為何開不動，前幾天他還有開，問我到底是何原
      因，我就跟被告過去鼓山三路一九四巷七號前車子停放處，我進去車內後先將
      車子發動，但排檔鎖無法開」等語（見本院九十一年九月十六日訊問筆錄），
      而被告確曾向證人乙○○表示該車係伊所有，前幾天曾駕駛過該車等情，亦為
      被告所是認（見本院九十一年七月八日訊問筆錄），衡之一般常理，倘若他人
      汽車無故阻擋於自身住居所前，有礙出入，在非急迫，而無鑰匙或其他合適之
      工具可供移動車輛之情形下，為杜日後紛爭及爭議，理應電請警察或其他相關
      單位前來會同處理，當不致於自行僱請他人開鎖，並發動汽車而予移動，被告
      在無急迫之情形下，竟先將上開車輛推離原停放之地點，再委請不知情之乙○○前來協助開鎖，甚且，被告因恐證人乙○○不願意幫忙開啟排檔鎖，竟向證
      人乙○○訛稱自己係汽車所有人，曾駕駛該車，企圖使證人乙○○誤信為真，
      而同意與被告一同前去排除汽車障礙，顯與常理相違。再佐以被告就該車停放
      在高雄市鼓山區○○○路一九四巷一號前之時間，於偵查中先係辯稱停放二天
      ，後又改稱停放四、五天，嗣再改稱該車已停放一個星期云云（見九十年十二
      月八日、九十一年一月十五日、九十一年一月三十日偵訊筆錄）；於本院訊問
      時先係辯稱：停放一星期；嗣則又改稱停放四、五天云云（見本院九十一年七
      月八日、同年九月十六日訊問筆錄），前後辯詞有異，顯然不足採信，復有贓
      物認領保管收據一紙在卷可按。綜上所述，被告確有著手竊取上開自用小客車
      之犯行甚明，本案事證明確，被告犯行洵堪認定。
三、核被告所為，係犯刑法第三百二十條第一項、第三項之普通竊盜未遂罪。被告開
    啟上開汽車車門，著手於竊盜犯罪行為之實行，而未至竊取財物之結果，即為警
    查獲，為未遂犯，應依刑法第二十六條前段規定，減輕其刑。又被告委由不知情
    之乙○○前往開鎖，實施竊盜行為，為間接正犯。爰審酌被告正值青壯之年，不
    思以勞力賺取財物，竟貪圖私欲，竊取他人之物，惡性非輕，本不宜寬貸，惟念
    其已將該車交還甲○○，有贓物認領保管收據一紙在卷可稽等一切情狀，量處如
    主文所示之刑，並諭知易科罰金之折算標準，以資儆懲。
據上論斷，應依刑事訴訟法第二百九十九條第一項前段，刑法第三百二十條第一項、
第三項、第二十六條前段、第四十一條第一項前段，罰金罰鍰提高標準條例第一條前
段、第二條，判決如主文。
本案經檢察官吳協展到庭執行職務。
中      華      民      國      九十二     年     一     月     三十    日
                                  臺灣高雄地方法院刑事第六庭
                                      審判長法官  李政庭
                                            法官  李怡諄
                                            法官  蘇雅慧
右正本證明與原本無異。
如不服本判決，應於判決送達後十日內，向本院提出上訴狀。
                                          書記官  林誠桂
中      華      民      國      九十二     年     一     月     三十    日
附錄本案論罪科刑法條
中華民國刑法第三百二十條
意圖為自己或第三人不法之所有，而竊取他人之動產者，為竊盜罪，處五年以下有期
徒刑、拘役或五百元以下罰金。
意圖為自己或第三人不法之利益，而竊佔他人之不動產者，依前項之規定處斷。
前二項之未遂犯罰之。


司法院資訊處製作；財團法人民間司法改革基金會備份。
